【裁判字號】    92,上易,732
【裁判日期】    920611
【裁判案由】    竊盜
【裁判全文】
臺灣高等法院臺中分院刑事判決                    九十二年度上易字第七三二號
    上  訴  人  臺灣南投地方法院檢察署檢察官
    被      告  乙○○
右上訴人因被告竊盜案件，不服臺灣南投地方法院九十一年度易字第七六五號中華民
國九十二年二月二十七日第一審判決（起訴案號：臺灣南投地方法院檢察署九十一年
度偵字第四一四九號，移請本院併辦案號：台灣台中地方法院檢察署九十二年度偵字
第五○六○號、第八五五八號、台灣南投地方法院檢察署九十二年度偵字第一四八二
號），提起上訴，本院判決如左：
    主      文
原判決關於乙○○部分撤銷。
乙○○共同連續攜帶兇器、毀壞門扇竊盜，累犯，處有期徒刑壹年。
扣案之手提袋壹個、手套肆只、油壓剪壹支、老虎鉗壹支、螺絲起子壹支、及電擊棒
壹支，以及破壞剪壹支，均沒收。
    事      實
一、乙○○曾於民國（下同）八十三年間，因違反肅清煙毒條例案件施用毒品罪，經
    本院判處有期徒刑三年四月，又因非法吸用化學合成麻醉藥品罪，經本院判處有
    期徒刑四月，且定上開二罪之應執行刑為有期徒刑三年六月確定，於八十四年五
    月八日送監執行，並在八十五年九月六日假釋出獄交付保護管束，後至八十七年
    十月十五日假釋期滿，其假釋未被撤銷，視為執行完畢，詎仍不知悔改，復意圖
    為自己不法之所有，並基於概括之犯意，而於下列時、地，連續為下列之竊盜行
    為，即於：（一）九十一年十一月十一日下午三時三十分許，與湯吉村（業經原
    審判決有期徒刑十月確定）基於共同意圖為自己不法所有之犯意聯絡，攜帶其等
    所有之手提袋一個、手套肆只、及客觀上足以對人之生命、身體造成危險，可作
    為兇器使用之油壓剪、老虎鉗、螺絲起子、電擊棒各一支（以上物品，除油壓剪
    係乙○○所有外，其餘均屬湯吉村所有），到南投縣草屯鎮○○路三九三之二號
    丙○○住處四樓，由湯吉村以老虎鉗、螺絲起子毀壞該處鐵門後，侵入丙○○住
    處寢室（侵入住宅部分未據告訴），乙○○則先在外把風，見無人發覺，亦隨後
    侵入丙○○住處寢室，共同竊取丙○○所有之內有現金新台幣（下同）三百九十
    二元之皮包一只、銀幣一枚、眼鏡二付、領帶夾二支、珍珠項鍊四分重、八分重
    各一條、Ｋ金項鍊一條、胸針一個，得手後，旋為丙○○鄰居林銘信發覺，再會
    同鄰居羅志華當場逮捕湯吉村與乙○○，經警據報到場處理，而得知上情，並扣
    得前開手提袋、手套、油壓剪、老虎鉗、螺絲起子及電擊棒；（二）九十二年三
    月一日上午十一時三十分許，攜帶其所有客觀上足以對人之生命、身體造成危險
    ，可作兇器使用之破壞剪一支，在台中縣豐原市○村路十四號前面，竊取宋登讚
    放在其所有車牌號碼為三Ｒ－三五六二號自用小貨車上面之車牙機一台，已得手
    並將上開車牙機搬至其所騎乘車牌號碼為ＯＲＣ－四○一號機車欲離開時，為宋
    登讚發現並報警查獲，且扣得上開破壞剪一支；（三）九十二年四月六日下午四
    時許，與陳志強（另案偵辦）基於共同意圖為自己不法所有之犯意聯絡，在南投
    縣南投市○○路五九○號前，由乙○○把風，另推由陳志強下手竊取游添富放在
    Ｙ五－八七四九號自用小貨車上之電鑽一組（電動鑿及尖頭鑿各一支），已得手
    並將上開電鑽一組搬至乙○○所騎乘車牌號碼為ＯＲＣ－四○一號機車腳踏板上
    欲離去時，為警攔檢查獲；（四）九十二年四月二十一日下午二時五十分許，在
    台中縣豐原市○○路五五號前，徒手竊取童淑貞所有之紅色電動腳踏車一輛，得
    手後牽行約五十公尺，經正在執行聯合查察勤務之警員發現行跡可疑，欲為盤查
    時，乙○○見狀立即逃逸，但仍被警員在同市○○路一六七巷七弄查獲。
二、案經南投縣警察局草屯分局報請臺灣南投地方法院檢察署檢察官偵查起訴，及由
    台中縣警察局豐原分局報由臺灣臺中地方法院檢察署檢察官、暨由南投縣警察局
    南投分局報由臺灣南投地方法院檢察署檢察官移請本院併案審理。
    理      由
一、訊據本案被告乙○○（以下簡稱為被告）對其前開竊盜之犯罪事實，已分別於警
    、偵訊中，及於原審或本院審理時均坦白承認，核與被害人丙○○、宋登讚、游
    添富、童淑貞與證人林銘信、羅志華所指述之情節相符，並據共犯湯吉村、陳志
    強供承共同犯罪無誤，復有被害人丙○○、宋登讚、游添富、童淑貞領回上開被
    竊物品所出具之贓物認領保管單各一紙附卷可稽，及有被告犯罪所用之手提袋一
    個、手套四只、油壓剪一支、老虎鉗一支、螺絲起子一支、及電擊棒一支，以及
    破壞剪一支扣案足佐，事證明確，被告上開竊盜犯行均堪認定。
二、查扣案之油壓剪、老虎鉗、螺絲起子、電擊棒、及破壞剪等犯罪工具，客觀上對
    人之生命、身體均足以構成相當程度之威脅，應屬兇器無疑，是核被告上開所為
    ，就其行竊丙○○財物之犯行部分，係犯刑法第三百二十一條第一項第二款、第
    三款之攜帶兇器、毀壞門扇竊盜罪；就其竊取宋登讚財物之犯行部分，係犯刑法
    第三百二十一條第一項第三款之攜帶兇器竊盜罪；就其竊取游添富及童淑貞財物
    之犯行部分，則均犯刑法第三百二十條第一項之普通竊盜罪。被告上開竊盜犯行
    ，其犯罪時間緊接，犯罪基本構成要件相同，顯係基於概括之犯意反覆而為，應
    依刑法第五十六條連續犯之規定，論以法定刑期與犯罪情節較重之攜帶兇器、毀
    壞門扇竊盜一罪，並加重其刑。因被告上開所犯具有連續犯之裁判上一罪關係，
    故未經起訴部分亦為起訴效力所及，本院亦應併予審判。又就上開竊取丙○○財
    物犯行之實施，被告與湯吉村之間彼此有犯意聯絡及行為分擔，均為共同正犯；
    另就上開竊取游添富財物犯行之實施，被告與陳志強之間彼此亦有犯意聯絡及行
    為分擔，亦均為共同正犯。再查被告前曾於八十三年間，因違反肅清煙毒條例案
    件施用毒品罪，經本院判處有期徒刑三年四月，又因非法吸用化學合成麻醉藥品
    罪，經本院判處有期徒刑四月，且定上開二罪之應執行刑為有期徒刑三年六月確
    定，於八十四年五月八日送監執行，並在八十五年九月六日假釋出獄交付保護管
    束，後至八十七年十月十五日假釋期滿，其假釋未被撤銷，視為執行完畢，以上
    事實有臺灣南投地方法院檢察署刑案資料查註紀錄表、及本院被告全國前案紀錄
    表在卷足憑。被告受此有期徒刑之執行完畢後，於五年內再犯上開最重本刑為有
    期徒刑以上之罪，為累犯，應再依刑法第四十七條之規定加重（遞加）其刑。扣
    案之油壓剪一支及破壞剪一支均係被告所有供犯罪使用之物，業據被告分別於原
    審法院及本院供承在卷，另扣案之手提袋一個、手套四只、老虎鉗一支、螺絲起
    子一支、及電擊棒一支係共犯湯吉村持供犯罪使用之物，亦據被告與湯吉村坦白
    承認。雖湯吉村於原審法院審理時，供稱其中除手套二雙及老虎鉗一支係其所有
    之外，其餘均係向友人所借（見原審卷宗第五三頁），惟此與其先前僅供稱電擊
    棒一支係向友人所借（見原審卷宗第三七頁）不符，且湯吉村亦未能供述上開友
    人之真正姓名與地址以供查證，此部分供述難認係真實，再參酌湯吉村於警訊已
    供稱：「犯罪工具是我們的」乙情（見本案偵查卷宗第十三頁），本院爰為上開
    扣案之手提袋一個、手套四只、老虎鉗一支、螺絲起子一支、及電擊棒一支，均
    係共犯湯吉村所有持供犯罪使用之物之認定。本案被告與湯吉村所有之上開扣案
    物品，均應依據刑法第三十八條第一項第二款之規定宣告沒收。
三、原審判決就被告前開所犯予以論罪科刑，固非無見，惟原審判決未及就併案之部
    分予以審判，尚有未合。是公訴人上訴指謫此情，其上訴為有理由，自應由本院
    將原審判決予以撤銷改判。爰審酌被告之品行、犯罪手段、所生危害、及犯罪後
    尚能坦承犯行，犯罪後態度良好等一切犯罪情狀，量處有期徒刑一年。扣案之手
    提袋一個、手套四只、油壓剪一支、老虎鉗一支、螺絲起子一支、電擊棒一支，
    及破壞剪一支，均依法宣告沒收。
四、據上論斷，應依刑事訴訟法第三百六十九條第一項前段、第三百六十四條、第二
    百九十九條第一項前段、刑法第二十八條、第五十六條、第三百二十一條第一項
    第二款、第三款、第四十七條、第三十八條第一項第二款，判決如主文。
本案經檢察官甲○○到庭執行職務。
中      華      民      國      九十二     年     六      月    十一    日
    臺灣高等法院臺中分院刑事第三庭
                                      審判長法  官  陳  朱  貴
                                            法  官  胡  忠  文
                                            法  官  廖  柏  基
右正本證明與原本無異。
不得上訴。
                                            書記官  詹  錫  朋
中      華      民      國      九十二     年     六      月    十二    日
附錄條文：
刑法第三百二十一條第一項：
犯竊盜罪而有左列情形之一者，處六月以上五年以下有期徒刑：
一、於夜間侵入住宅或有人居住之建築物、船艦，或隱匿其內而犯之者。
二、毀越門扇、牆垣或其他安全設備而犯之者。
三、攜帶兇器而犯之者。
四、結夥三人以上而犯之者。
五、乘火災、水災或其他災害之際而犯之者。
六、在車站或埠頭而犯之者。
                                                                        Ｒ


司法院資訊處製作；財團法人民間司法改革基金會備份。
